---
title: Openxlsx包
author: jiashun zhang
date: '2022-01-12'
slug: r-1
categories:
  - R与EXCEL交互工具包
tags:
  - R Markdown
  - plot
  - regression
---

## 1. openxlsx包的主要函数列表

加载R包

```{r}
library("openxlsx")

```

+-------------------------------+------------------------------------+
| 函数名                        | 功能                               |
+===============================+====================================+
| createWorkbook                | 创建一个工作簿                     |
+-------------------------------+------------------------------------+
| addWorksheet                  | 为工作簿添加一个工作表             |
+-------------------------------+------------------------------------+
| mergeCells                    | 合并单元格                         |
+-------------------------------+------------------------------------+
| makeHyperlinkString           | 创建超链接                         |
+-------------------------------+------------------------------------+
| writeData                     | 将数据写入到工作表                 |
+-------------------------------+------------------------------------+
| insertImage                   | 将图片插入到工作表                 |
+-------------------------------+------------------------------------+
| insertPlot                    | 将当前绘图插入到工作表             |
+-------------------------------+------------------------------------+
| getSheetNames                 | 获取工作表名字                     |
+-------------------------------+------------------------------------+
| renameWorksheet               | 重命名工作表                       |
+-------------------------------+------------------------------------+
| conditionalFormat             | 为单元格添加条件格式               |
+-------------------------------+------------------------------------+
| addStyle                      | 为单元格设置格式                   |
+-------------------------------+------------------------------------+
| addFilter                     | 为工作表添加筛选功能               |
+-------------------------------+------------------------------------+
| replaceStyle                  | 替换单元格格式                     |
+-------------------------------+------------------------------------+
| freezePane                    | 冻结工作表窗口                     |
+-------------------------------+------------------------------------+
| worksheetOrder                | 对工作表进行排序                   |
+-------------------------------+------------------------------------+
| modifyBaseFont                | 设置默认字体                       |
+-------------------------------+------------------------------------+
| saveWorkbook                  | 保存工作簿到文件                   |
+-------------------------------+------------------------------------+
| setRowHeights                 | 设置工作表行高                     |
+-------------------------------+------------------------------------+
| showGridLines                 | 隐藏网格线                         |
+-------------------------------+------------------------------------+
| setColWidths                  | 设置工作表列宽                     |
+-------------------------------+------------------------------------+

: openxlsx包的主要函数列表

## 2. openxlsx包的使用介绍

### 2.1 创建Excel文档

使用createWorkbook()创建一个Excel工作簿，然后使用saveWorkbook()将工作簿保存到本地文件夹中。

```{r}
wb <- createWorkbook()
saveWorkbook(wb, file = 'test.xlsx')
```

### 2.2 数据读取与输出
